【裁判字號】    90,易,1571
【裁判日期】    900920
【裁判案由】    違反著作權法
【裁判全文】
臺灣臺中地方法院刑事判決                          九十年度易字第一五七一號
    公  訴  人  台灣台中地方法院檢察署檢察官
    被      告  乙○○
右列被告因違反著作權法案件，經檢察官提起公訴（八十九年度偵字第二０四一九號
、九十年度偵字第一四０六號），本院判決如左：
    主  文
乙○○連續以明知為侵害著作權之物，意圖營利而交付之方法，侵害他人之著作權，
處有期徒刑陸月，併科罰金新台幣陸萬元，有期徒刑如易科罰金以參佰元折算壹日，
罰金如易服勞役以新台幣玖佰元（即銀元參佰元）折算壹日。緩刑伍年，緩刑期內交
付保護管束。
扣案如附表一所示之盜版ＣＤ音樂光碟片壹拾片；如附表二所示之盜版影音光碟片共
參片，均沒收。
    事  實
一、乙○○明知如附表一、二所示之盜版ＣＤ音樂光碟片、ＶＣＤ影音光碟片，係不
    詳姓名之成年男子非法重製侵害大信唱片股份有限公司（以下簡稱：大信公司）
    、協和國際多媒體股份有限公司（以下簡稱：協和公司）著作權人之著作財產權
    之盜版ＣＤ音樂光碟片之音樂詞曲、ＶＣＤ影音光碟片之電影影片（按「落跑雞
    」、「哈拉上路」係美商派拉蒙影片公司（以下簡稱：美商派拉蒙公司）製作出
    品之電影著作，並已授與協和公司就美商派拉蒙公司已合法發行之電影在臺灣地
    區（包括金門與馬祖）之獨家錄影帶及影碟之重製、銷售、發行權利），乙○○
    竟意圖營利並基於販賣之概括犯意，自於民國（下同）八十九年九月底某日起，
    以每片盜版ＣＤ音樂光碟片新台幣（下同）五十元；盜版ＶＣＤ影音光碟片每部
    七十元（一部二片）價格，向該名不詳姓名成年男子販入後，擅自在台中縣大雅
    鄉○○○路與民生路交岔口之路邊夜市或台中縣神岡鄉○○村○○路元富飯店旁
    空地夜市設攤陳列販賣，並以每片盜版ＣＤ音樂光碟片一百元、ＶＣＤ影音光碟
    片一百五十元之價格，販售予不特定人，而侵害他人著作財產權。計一星期設攤
    販賣二次，盜版ＣＤ音樂光碟片約可售出二、三十片、盜版ＶＣＤ影音光碟片約
    出售十片。嗣於同年十月十八日晚上九時三十分許，乙○○在上開大雅鄉○○○
    路與民生路交岔口之路邊夜市設攤意圖販賣而陳列盜版ＣＤ音樂光碟片時，為警
    當場查獲，計已出售盜版ＣＤ音樂光碟片二片，並扣得附表一所示侵害著作權之
    盜版ＣＤ音樂光碟片共十片。乙○○經警本獲後，仍基於同前販賣盜版光碟片之
    概括犯意，繼續在前揭元富飯店旁空地夜市設攤陳列販賣盜版ＶＣＤ影音光碟片
    ，直至同年十二月十八日晚上九時三十分許在上址設攤意圖販賣而陳列盜版ＶＣ
    Ｄ影音光碟片時，為警當場查獲，計已售出盜版ＶＣＤ影音光碟片一部（一片）
    ，並扣得附表二所示侵害著作權之盜版ＶＣＤ影音光碟片共二部（計三片、哈啦
    上路為一部一片）。
二、案經告訴人大信公司、協和公司之代理人訴由台中縣警察局豐原分局移送臺灣台
    中地方法院檢察署檢察官偵查起訴。
    理  由
一、右揭事實，業據被告坦承不諱，核與告訴代理人丙○○、甲○○於警訊中之指訴
    情節相符合，並有附表一、二所示侵害著作權之盜版ＣＤ音樂光碟片、ＶＣＤ影
    音光碟片扣案足憑。而附表一、二所示ＣＤ音樂光碟片、ＶＣＤ影音光碟片，確
    係他人擅自重製而侵害告訴人著作權之物，除經告訴代理人丙○○於本院審理時
    指證明確外，復經被告於本院審理時供明在卷，此外並有著作權授權合約書、著
    作權登記資料與營利事業登記證及經濟部公司執照等件影本在卷可憑，是被告自
白與事實相符，事證明確，其犯行洵堪認定，應依法論科。
二、按「銷售」係意圖營利而交付之行為，雖亦屬「散布」之一種方式，但「散布」
    不以具有營利之意圖及交付具體財物為必要，其行為態樣較廣泛、籠統，是被告
    明知盜版ＣＤ音樂光碟片、ＶＣＤ影音光碟片，為侵害他人著作權之物而銷售、
    並陳列之，核其所為，係犯著作權法第八十七條第二款之明知為侵害著作權之物
    意圖營利而交付罪，而應依同法第九十三條第三款規定處斷。其意圖散布而持有
    之低度行為，為其意圖散布而陳列之高度行為所吸收不另論罪；至其意圖散布而
    陳列之前階行為，為其意圖營利而交付之後階行為所吸收亦不另論罪。又被告意
    圖營利而販售之盜版ＣＤ音樂光碟片、ＶＣＤ影音光碟片，其所收錄之如附表一
    所示歌曲、附表二所示之影片，均係重製如附表所示著作權人享有著作權之著作
    ，被告以一販售交付行為侵害多數著作權人之法益，為想像競合犯，依刑法第五
    十五條之規定，應從一重處斷。再其先後多次販售盜版光碟片犯行，時間緊密且
    構成要件相同，顯係基於概括之犯意反覆為之，應依刑法第五十六條論以連續犯
    一罪，並加重其刑。審酌被告於八十九年十月十八日因販售如附表一所示之盜版
    ＣＤ音樂光碟片，經警查獲而移送臺灣台中地方法院檢察署檢察官訊畢後，其僅
    隔數月（同年十二月十八日）竟又隨即再因販售如附表二所示之盜版影音光碟片
    ，再經查獲，而不知悔改，檢察官起訴求予科處有期徒刑八月之重刑，固非全無
    見地，唯念被告已往並無重大犯罪紀錄，且被告販賣盜版光碟片之數量不大，先
    後二次亦僅查獲十三片，況本案又係因其年輕視淺，一時輕忽、為利所蔽、犯罪
    之目的、手段，且尚未達於積極侵害他人法益之惡質犯罪程度，與被告犯罪動機
    、犯後之態度良好坦承犯行，與犯罪對音樂著作之侵害重大、擾亂市場秩序及販
    賣盜版侵害著作權，影響國家整體經濟，及對被害人所生損害等一切情狀，認為
    如依公訴人所求刑度處罰，尚屬過苛，宜處以如主文所示之刑，並就併科罰金部
    分諭知易服勞役之折算標準。又被告行為後，刑法第四十一條易科罰金之標準已
    於九十年一月十日公布施行，於同年月十二日生效，比較新舊法，其易科罰金之
    標準，以新法較有利於被告，是行為人犯後法律已有變更，依刑法第二條第一項
    前段之規定，應適用最有利於行為人之法律，故就宣告有期徒刑部分，併依修正
    後刑法第四十一條第一項前段之規定，諭知易科罰金之折算標準。末查被告未曾
    受有期徒刑以上刑之宣告，此有臺灣高等法院被告全國前案紀錄表及臺灣台中地
    方法院檢察署刑案資料查註紀錄表各一紙在卷可稽，其因年輕識淺，一時貪慾，
    短於思慮，致觸犯本案犯行，本院認被告歷此偵審程序，當能記取教訓，知所警
    惕而無再犯之虞，應予以相當之機會，俾利其改過自新，本院綜核各情認上開科
    刑之宣告，已足策其自新，所宣告之刑，以暫不執行為適當，併諭知緩刑五年，
    以啟自新。惟為確實督促其於緩刑期間戒絕不勞而獲之劣習，並協助其有正確法
    律觀念及輔導其就業，爰依刑法第九十三條第一項之規定併予宣告於緩刑期內付
    保護管束，俾由地方法院檢察署之觀護人提供各種有效且必要之協助，以真正避
    免再犯，並發揮附條件緩刑刑事政策立法意旨，及避免短期自由刑執行所肇致之
    幣端。
三、扣案如如附表一所示之盜版ＣＤ音樂光碟片十片；附表二所示之盜版影音光碟片
    共三片，為被告所有，且供其犯罪所用之罪，爰均依刑法第三十八條第一項第二
    款規定沒收之。
據上論斷，應依刑事訴訟法第二百九十九條第一項前段，著作權法第九十三條第三款
、第八十七條第二款，刑法第十一條前段、第二條第一項前段、第五十六條、第五十
五條、第四十一條第一項前段、第四十二條第二項、第三十八條第一項第二款、第七
十四條第一款、第九十三條第一項，罰金罰鍰提高標準條例第二條，判決如主文。
中      華      民      國      九十      年      九      月    二十    日
                                臺灣臺中地方法院刑事第六庭
                                        法  官  楊  熾  光
右正本證明與原本無異。
如不服本判決，應於判決送達後十日內向本院提出上訴狀（須附繕本），上訴於
臺灣高等法院臺中分院。
                                        書記官
中      華      民      國      九十      年      九      月    二十    日
附錄本判決論罪科刑之法條：
著作權法第九十三條第三款
有左列情形之一者，處二年以下有期徒刑，得併科新臺幣十萬元以下罰金：
三、以第八十七條各款方法之一侵害他人之著作權者。
著作權法第八十七條第二款
有下列情形之一者，除本法另有規定外，視為侵害著作權或製版權：
二、明知為侵害著作權或製版權之物而散布或意圖散布而陳列或持有或意圖營利而交
    付者。
附表一：
  ┌───┬──────────┬──────────┬──┬─────┐
  │編號  │盜版ＣＤ名稱        │被侵害歌曲著作權名稱│數量│歌詞創作者│      │
  ├───┼──────────┼──────────┼──┼─────┤
  │１    │鄭進一簡簡單單專輯  │歡喜就好            │一片│吳家祥    │
  ├───┼──────────┼──────────┼──┼─────┤
  │２    │游鴻明下沙專輯      │南都之夜            │九片│許朝欽    │
  └───┴──────────┴──────────┴──┴─────┘
附表二：
  ┌──┬─────────┬───────┬──┬─────────┐
  │編號│盜版ＶＣＤ中文片名│ 英 文 片 名  │數量│    權  利  人    │
  ├──┼─────────┼───────┼──┼─────────┤
  │ 一 │哈啦上路          │ROAD TRIP     │一片│美商派拉蒙影片公司│
  ├──┼─────────┼───────┼──┼─────────┤
  │ 二 │落跑雞            │CHICKEN RUN   │二片│美商派拉蒙影片公司│
  └──┴─────────┴───────┴──┴─────────┘


司法院資訊處製作；財團法人民間司法改革基金會備份。
